【裁判字號】    97,訴,1231
【裁判日期】    971024
【裁判案由】    違反槍砲彈藥刀械管制條例
【裁判全文】
臺灣臺北地方法院刑事判決              97年度訴字第1231號
公  訴  人  臺灣臺北地方法院檢察署檢察官
被      告  甲○○
                    (現另案於臺灣臺北監獄執行中）
指定辯護人  本院公設辯護人張寅煥
上列被告因違反槍砲彈藥刀械管制條例案件，經檢察官提起公訴
（九十七年度偵字第五０七０號、九十七年度偵字第七六四四號
、九十七年度偵緝字第六七七號），本院判決如下：
    主  文
甲○○攜帶兇器竊盜，累犯，處有期徒刑捌月，扣案如附表編號
三所示之物均沒收；又攜帶兇器竊盜，累犯，處有期徒刑捌月；
又未經許可持有可發射子彈具有殺傷力之改造手槍，累犯，處有
期徒刑年肆月，併科罰金新臺幣萬元，罰金如易服勞役，以
新臺幣壹仟元折算壹日，扣案如附表所示編號一、編號二之物均
沒收之；又竊盜，累犯，處有期徒刑月，扣案如附表編號四所
示之物沒收。應執行有期徒刑年捌月，併科罰金新臺幣萬元
，罰金如易服勞役，以新臺幣壹仟元折算壹日，扣案如附表所示
之物均沒收。
    事  實
一、甲○○前於民國八十五年間因贓物案件，經臺灣板橋地方法
    院於八十六年六月二十四日以八十六年度易字第四一八九號
    判決判處有期徒刑七月，經臺灣高等法院於八十七年三月五
    日以八十六年度上易字第五二一六號判決撤銷原判決，判處
    有期徒刑七月確定；另於八十六年間因竊盜案件，經本院於
    九十一年五月三十一日以九十一年度易緝字第七五號判決判
    處有期徒刑十月，並經臺灣高等法院於九十一年十月三十日
    以九十一年度上易字第一八七二號判決駁回上訴確定；復於
    八十九年間因詐欺案件，經臺灣板橋地方法院於九十一年九
    月二十七日以九十一年度易緝字第八一號判決判處有期徒刑
    五月，於九十一年十一月二十六日撤回上訴後確定，並經臺
    灣高等法院於九十二年十月十三日以九十二年度聲字第一一
    ０三號裁定就上開三案定應執行刑有期徒刑一年九月確定，
    於九十三年八月二十七日縮短刑期執行完畢。又於九十一年
    間因贓物及偽造文書案件，經本院於九十三年九月三日以九
    十三年度訴字第八三五號分別判處有期徒刑六月、三月，應
    執行有期徒刑八月確定，甫於九十五年五月十二日徒刑易科
    罰金執行完畢。再於九十三年間因施用毒品案件，經本院於
    九十五年五月十七日以九十四年度訴字第四七三號判決判處
    有期徒刑一年，並經臺灣高等法院於九十五年八月十六日以
    九十五年度上訴第二一一七號判決撤銷原判決，判處有期徒
    刑一年確定，甫於九十六年九月二十六日執行完畢出監。詎
    仍不知悛悔，竟仍為下列犯行：
  (一)意圖為自己不法之所有，於九十六年十月二十九日上午九時
    許，自備客觀上足供為兇器使用之斜口鉗、套筒、美工刀、
    十字起子、板手、自製一字起子等工具，在臺北市○○街與
    延平南路口，趁丁○○所有停放該處之車牌號碼四九八二－
    ＤＣ號自小貨車車門未鎖之際，以一字起子發動該車得手後
    ，供己代步使用。嗣丁○○搭乘計程車在中興橋臺北往三重
    方向尋車，於同日上午九時三十分發現甲○○將上開車輛停
    放中興橋上路邊，拆解車內電腦，經報警處理始查獲上情，
    並扣得斜口鉗一支、套筒三支、美工刀一支、十字起子一支
    、板手一支、自製一字起子三支等物。
  (二)又意圖為自己不法之所有，另於九十六年十一月十日上午五
    時許，自備客觀上足供為兇器使用之板手、螺絲起子等工具
    ，在臺北市大安區○○○路一八０巷一０號旁，趁丙○○所
    有停放該處之車牌號碼八三六六－ＱＢ號自小客車無人看管
    之際，先以螺絲起子破壞該車左前座車窗（所涉毀損部分未
    據告訴）打開車門，再以板手、螺絲起子等工具竊取該車安
    全氣囊、音響與車用冷氣電腦等配備得手後，以新臺幣（下
    同）二萬五千元代價出售予真實姓名年籍不詳，綽號「阿弟
    仔」之成年男子。嗣經警方於案發現場地上採獲之煙蒂唾液
    中，比對與甲○○ＤＮＡ相符，始查獲上情。
  (三)再，甲○○明知具殺傷力之手槍、子彈係屬槍砲彈藥刀械管
    制條例所公告列管之物品，未經主管機關許可，不得持有，
    竟於九十七年二月十一日某時，在臺北市士林區○○○路與
    中正路口附近某處，向真實姓名年籍不詳，綽號「阿成」及
    「阿文」之成年男子，以六萬元代價購買具殺傷力之改造仿
    ＢＥＲＥＴＴＡ廠九二ＦＳ型半自動手槍一枝 (槍枝管制編
    號0000000000號，含彈匣一副)、子彈三十一顆
    (經鑑驗試射，具殺傷力十八顆，試射耗損七顆，餘十一顆
    ，另十三顆不具殺傷力)，未經許可而持有之。後另意圖為
    自己不法之所有，於九十七年二月十八日上午十二時許，在
    臺北縣板橋市○○路○段八德公園第五十一號停車格處，見
    乙○○所有車牌號碼九九三三－ＧＷ號自小客車停放在該處
    ，以自備鑰匙撬開車門竊取該車，得手後其拆下該車車牌，
    再以二萬元代價向張丘群購得車牌號碼ＨＦ－三九六二號之
    事故車，並將事故車之車牌ＨＦ－三九六二號懸掛於上開竊
    得之車輛，以逃避查緝、供己代步使用。嗣於九十七年二月
    二十日夜間十一時三十分，甲○○駕駛前開自小客車，在臺
    北市○○區○○路二三０號前，為警攔檢查獲甲○○駕駛懸
    掛ＨＦ－三九六二號車牌之前開自小客車，並扣得上開改造
    仿ＢＥＲＥＴＴＡ廠九二ＦＳ型半自動手槍一枝（槍枝管制
    編號000000000號，含彈匣一副）、子彈三十一發
    （經鑑驗試射，具殺傷力十八顆，試射耗損七顆，餘十一顆
    ，另十三顆不具殺傷力）、槍枝零件（非槍枝主要組成零件
    ）、車牌號碼ＨＦ－三九六二號車牌二面、鑰匙一支、彈頭
    二個，始知上情。
二、案經丁○○訴由臺北縣政府警察局三重分局、丙○○訴由臺
    北市政府警察局大安分局及臺北市政府警察局萬華分局報告
    臺灣臺北地方法院檢察署檢察官偵查起訴。
    理  由
壹、程序方面（證據能力部分）：
一、按被告以外之人於審判外之言詞或書面陳述，除法律有規定
    者外，不得作為證據。而所謂法律有規定者係指本法第一百
    五十九條之一至第一百五十九條之五及第二百零六條等規定
    ，是偵查中檢察官依刑事訴訟法第二百零八第一項之規定，
    囑託鑑定機關所出具之鑑定報告，應屬刑事訴訟法第二百零
    六條第一項之鑑定報告，為傳聞法則之例外，而囑託包括檢
    察官直接囑託及概括指定而由警察機關逕送鑑定之情形。是
    就本案於案發現場所採集之煙蒂，經委託內政部警政署刑事
    警察局鑑定，該局在九十七年二月二十五日刑醫字第０九七
    ０００五一二０號ＤＮＡ鑑驗書一份（見臺灣臺北地方法院
    檢察署《下稱臺北地檢署》九十六年度偵字第七六四四號偵
    查卷《下稱偵字第七六四四號卷》第九頁）及就扣案之上開
    槍枝及子彈，經委託內政部警政署刑事警察局鑑定，該局於
    九十七年三月二十一日出具之刑鑑字第０九七００二八七七
    ０號槍彈鑑定書一份（見臺北地檢署九十七年偵字第五０七
    ０號卷《下稱偵字第五０七０號卷》第一三三頁至第一三九
    頁），應均屬刑事訴訟法第二百零六條第一項之鑑定報告，
    且該等鑑定書對於鑑驗方法、鑑驗結果均有詳細的說明，依
    刑事訴訟法第一百五十九第一項之規定，屬傳聞法則之例外
    ，有證據能力。
二、次按，被告以外之人於審判外之陳述，雖不符前四條之規定
    ，而經當事人於審判程序同意做為證據，法院審酌該言詞陳
    述或書面陳述作成時之情況，認為適當者，亦得為證據。當
    事人、代理人或辯護人於法院調查證據時，知有刑事訴訟法
    第一百五十九條第一項不得為證據之情形，而未於言詞辯論
    終結前聲明異議者，視為有前項之同意，刑事訴訟法第一百
    五十九條第一項、第一百五十九條之一第二項及第一百五十
    九條之五分別定有明文。本案所據以認定犯罪事實之證據，
    除上開所述外，其中仍有部分屬傳聞證據，惟公訴人、被告
    甲○○及指定辯護人於本院言詞辯論終結前均未對其等證據
    能力聲明異議，本院審酌本院審酌該等言詞或書面陳述作成
    之情況，亦無任何違法或不當情事該等言詞或書面陳述作成
    之情況，且客觀上亦無不可信之情況，堪認為適當，依刑事
    訴訟法第一百五十九條之五第二項規定，均得作為證據，先
    予敘明。
貳、實體方面：
一、前揭事實，業據被告甲○○於本院審理時坦承不諱（見本院
    卷（二）第四二頁反面至第四五頁），且與被害人丁○○、
    丙○○、乙○○指訴之情節（臺北地檢署九十六年度偵字第
    二三七五八號偵查卷《下稱偵字第二三七五八號卷》第一０
    至一二頁、偵字第七六四四號卷第三頁至第四頁、偵字第五
    ０七０號卷第一九至二０頁）互核相符，而上開事實一、(一)
    部分，並有臺北縣政府警察局三重分局扣押物品目錄表、車
    牌號碼四九八二－ＤＣ號小貨車贓物認領保管單、現場照片
    九張等件在卷（見偵字第二三七五八號卷第二一頁至第二六
    頁、第一六頁）及扣案之斜口鉗一支、套筒三支、美工刀一
    支、十字起子一支、扳手一支、自製一字起子三支等物可佐
    ；上揭事實一、(二)部分，則有內政部警政署刑事警察局九十
    七年二月二十五日刑醫字第０九七０００五一二０號ＤＮＡ
    鑑驗書及臺北市政府警察局大安分局刑案現場勘驗報告書等
    件（見偵字第七六四四號卷第九頁至一五頁）在卷可稽；前
    開事實一、（三）部分，亦有臺北市政府警察局萬華分局搜
    索扣押筆錄、扣押物品目錄表、扣押物品證明書、車牌號碼
    九九三三－ＧＷ號自小客車汽車認領保管單、現場及扣押物
    品照片十四張及內政部警政署刑事警察局九十七年三月二十
    一日刑鑑字第０九七００二八七七０號槍彈鑑定書等件（見
    偵字第五０七０號卷第二四頁至第四０頁、第一三三頁至第
    一三九頁）在卷可憑，並有扣案之車牌號碼九九三三－ＧＷ
    號自小客車、車牌號碼ＨＦ－三九六二號車牌二面、鑰匙一
    支、仿ＢＥＲＥＴＴＡ廠九二ＦＳ型半自動手槍一枝（槍枝
    管制編號000000000號，含彈匣一個）、子彈三十
    一發、槍枝零件一組等物可資佐證。而上開扣案之改造手槍
    及子彈，經送請內政部警政署刑事警察局以檢視法、性能檢
    驗法、試射法鑑驗結果，認定：送鑑手槍一枝（槍枝管制編
    號000000000號），認係改造手槍，由仿ＢＥＲＥ
    ＴＴＡ廠九二ＦＳ型半自動手槍製造之槍枝，換裝土造金屬
    槍管而成，擊發功能正常，可供擊發適用子彈使用，認具殺
    傷力；送鑑子彈三十一顆，認其中五顆均係直徑為九釐米制
    式子彈，採樣二顆試射，可擊發，認具殺傷力；十顆係金屬
    彈殼組合直徑八點九±零點五釐米金屬彈頭而成之非制式子
    彈，採樣四顆試射，無法擊發，認不具殺傷力；六顆係金屬
    彈殼組合直徑八點五±零點五釐米金屬彈頭而成之非制式子
    彈，採樣二顆試射，一顆可擊發，認具殺傷力，但有一顆無
    法擊發，認不具殺傷力；四顆係金屬彈殼組合直徑八點九±
    零點五釐米金屬彈頭而成之非制式子彈，採樣二顆試射，可
    擊發，認具殺傷力；三顆係金屬彈殼組合直徑八點九±零點
    五釐米金屬彈頭而成之非制式子彈，採樣一顆試射，可擊發
    ，認具殺傷力；二顆係金屬彈殼組合直徑為九釐米±零點五
    金屬彈頭而成之非制式子彈，採樣一顆試射，無法擊發，認
    不具殺傷力；一顆係金屬彈殼組合直徑八點九±零點五釐米
    金屬彈頭而成之非制式子彈，經試射，可擊發，認具殺傷力
    ，此有該局九十七年三月二十一日刑鑑字第０九七００二八
    七七０號槍彈鑑定書一份及檢附之上開槍枝及子彈照片二二
    紙在卷可憑（見偵字第五０七０號卷第一三三頁至第一三九
    頁）在卷可憑，是被告前開任意性自白，與事實核屬相符。
    綜上，本件事證明確，被告犯行堪以認定，應依法論科。
二、按扣案之具有殺傷力之改造手槍、制式子彈及改造之非制式
    子彈分別屬槍砲彈藥刀械管制條例第四條第一項第一款、第
    二款所稱之槍砲、彈藥，是核被告甲○○所為，就上開事實
    (一)、(二)部分均係犯刑法第三百二十一條第一項第三款之攜帶
    兇器竊盜罪，就事實(三)於九十七年二月十八日上午十二時許
    ，在臺北縣板橋市○○路○段八德公園第五十一號停車格處
    ，以自備鑰匙撬開車門竊取被害人乙○○所有車牌號碼九九
    三三－ＧＷ號自小客車部分係犯刑法第三百二十條第一項之
    竊盜罪，至持有如附表編號一所示、具有殺傷力之手槍之行
    為，係犯槍砲彈藥刀械管制條例第七條第四項之未經許可持
    有手槍罪；其持有如附表編號二所示、具有殺傷力之子彈之
    行為，係犯同條例第十二條第四項之未經許可持有子彈罪；
    被告自九十七年二月十一日某時起至九十七年二月二十日夜
    間十一時三十分經警查獲時止，持有如附表所示之槍、彈，
    均屬持有行為之繼續，應僅論以一罪。被告以一故意持有行
    為，同時觸犯上開未經許可持有手槍罪及未經許可持有子彈
    罪等二罪名，為想像競合犯，依刑法第五十五條之規定，應
    從法定刑較重之槍砲彈藥刀械管制條例第七條第四項之未經
    許可持有手槍罪處斷。而被告所犯上開刑法第三百二十一條
    第一項第三款之攜帶兇器竊盜罪、刑法第三百二十條第一項
    之竊盜罪、槍砲彈藥刀械管制條例第七條第四項之未經許可
    持有手槍罪，犯意個別，行為互殊，應予分論併罰。
三、而被告前於八十五年間因贓物案件，經臺灣板橋地方法院於
    八十六年六月二十四日以八十六年度易字第四一八九號判決
    判處有期徒刑七月，經臺灣高等法院於八十七年三月五日以
    八十六年度上易字第五二一六號判決撤銷原判決，判處有期
    徒刑七月確定；另於八十六年間因竊盜案件，經本院於九十
    一年五月三十一日以九十一年度易緝字第七五號判決判處有
    期徒刑十月，並經臺灣高等法院於九十一年十月三十日以九
    十一年度上易字第一八七二號判決駁回上訴確定；復於八十
    九年間因詐欺案件，經臺灣板橋地方法院於九十一年九月二
    十七日以九十一年度易緝字第八一號判決判處有期徒刑五月
    ，於九十一年十一月二十六日撤回上訴後確定，並經臺灣高
    等法院於九十二年十月十三日以九十二年度聲字第一一０三
    號裁定就上開三案定應執行刑有期徒刑一年九月確定，於九
    十三年八月二十七日縮短刑期執行完畢。又於九十一年間因
    贓物及偽造文書案件，經本院於九十三年九月三日以九十三
    年度訴字第八三五號分別判處有期徒刑六月、三月，應執行
    有期徒刑八月確定，甫於九十五年五月十二日徒刑易科罰金
    執行完畢。再於九十三年間因施用毒品案件，經本院於九十
    五年五月十七日以九十四年度訴字第四七三號判決判處有期
    徒刑一年，並經臺灣高等法院於九十五年八月十六日以九十
    五年度上訴第二一一七號判決撤銷原判決，判處有期徒刑一
    年確定，甫於九十六年九月二十六日執行完畢出監乙節，有
    臺灣高等法院被告前案紀錄表一份在卷（見本院卷(二)第一頁
    至第三六頁）可稽，其前受有期徒刑執行完畢，於五年以內
    故意再犯本件有期徒刑以上之罪，均為累犯，均應依刑法第
    四十七條第一項之規定加重其刑。爰審酌被告前有多次前科
    ，有臺灣高等法院被告前案紀錄表在卷可考，竟仍謀不勞而
    獲，為前開多次竊盜犯行，且明知手槍及子彈均屬高度危險
    之物品，其所持有之手槍、子彈，均可於瞬間取人性命，猶
    未經許可持有之，影響所及，非僅危及他人生命安全，並對
    社會治安造成嚴重危害，惡性非輕，惟考量其犯後已坦承犯
    行，尚知所悔悟等一切情狀，分別量處如主文所示之刑，並
    就罰金部分，諭知易服勞役之折算標準，暨定其應執行之刑
    。
四、扣案如附表編號一所示之改造手槍一枝及編號二所示之具殺
    傷力之子彈十一顆（扣案具殺傷力子彈共十八顆，扣除鑑定
    時經試射擊發七顆，餘十一顆），依據槍砲彈藥刀械管制條
    例第四條第一項第一款、第二款、第五條之規定不可非法持
    有，為違禁物，爰依刑法第三十八條第一項第一款之規定，
    併予宣告沒收。其次，扣案之具殺傷力子彈十八顆中之七顆
    ，雖本具有殺傷力，但均經試射擊發，其所剩彈殼、彈頭，
    因已不再具有子彈之功能，已非違禁物，爰不為沒收該子彈
    七顆之諭知，另扣案之改造子彈中有十三顆無法擊發，應認
    不具有殺傷力，已如前述，是上開十三顆子彈，本非違禁物
    ，故亦無庸沒收，另扣案如附表編號三斜口鉗一支、套筒三
    支、美工刀一支、十字起子一支、板手一支、自製一字起子
    三支及附表編號四之鑰匙一支等物，係供被告犯罪所用，且
    為被告所有，業據被告供承在卷（見偵字第二三七五八號卷
    第四七頁至第四八頁），應依刑法第三十八條第一項第二款
    規定宣告沒收。至扣案彈頭二顆部分，非制式金屬彈頭，有
    前開內政部警政署刑事警察局九十七年三月二十一日刑鑑字
    第０九七００二八七七０號槍彈鑑定書一份及檢附之該等彈
    頭照片在卷可憑（見偵字第五０七０號卷第一三三頁至第一
    三四頁、第一三九頁）、而扣案槍枝零件部分，經核非屬內
    政部八十六年十一月二十四日台（八六）內警字第八六七０
    六八三號公告之槍砲彈藥刀械管制條例第四條第二項前段之
    「主要組成零件」與車牌號碼ＨＦ－三九六二號車牌二面等
    物均非屬違禁物，亦非被告所有、或供犯罪所用、因犯罪所
    得之物，爰不宣告沒收，附此敘明。
據上論斷，應依刑事訴訟法第二百九十九條第一項前段，槍砲彈
藥刀械管制條例第七條第四項、第十二條第四項，刑法第十一條
前段、第三百二十一條第一項第三款、刑法第三百二十條第一項
、第四十七條、第五十五條、第四十二條第三項前段、第五十一
條第五款、第三十八條第一項第一款、第二款，刑法施行法第一
條之一第一項、第二項前段判決如主文。
本案經檢察官蔡宏展到庭執行職務。
中    華    民    國  九十七  年  十    月  二十四    日
                  刑事第五庭  審判長法  官  黃程暉
                                    法  官  蕭清清
                                    法  官  鄭昱仁
上正本證明與原本無異。
如不服本判決，應於判決送達後10日內（應抄附繕本）向本院提
出上訴狀（上訴書狀應敘述具體理由。上訴書狀未敘述上訴理由
者，應於上訴期間屆滿後二十日內補提理由書於原審法院。）。
告訴人或被害人如對於本判決不服者，應具備理由請求檢察官上
訴，其上訴期間之計算係以檢察官收受判決正本之日期為準。
                                    書記官  宋德華
中    華    民    國  九十七  年   十   月  二十四    日
附表
┌──┬──────┬──────┬──────────┬────────┐
│編號│物品名稱    │ 數量       │備註                │贓證物品清單編號│
├──┼──────┼──────┼──────────┼────────┤
│一  │改造手槍（含│壹支        │具殺傷力，應予沒收  │臺北地檢署九十七│
│    │彈匣壹個，槍│            │                    │年度青保管字第二│
│    │枝管制編號一│            │                    │四二號編號１    │
│    │一０二０七０│            │                    │                │
│    │二三號）係仿│            │                    │                │
│    │ＢＥＲＥＴＴ│            │                    │                │
│    │Ａ廠九二ＦＳ│            │                    │                │
│    │型半自動手槍│            │                    │                │
├──┼──────┼──────┼──────────┼────────┤
│二  │制式子彈（口│顆（扣案伍│具殺傷力，應予沒收  │同上編號2       │
│    │徑九釐米）  │顆，採樣貳顆│                    │                │
│    │            │試射，該貳顆│                    │                │
│    │            │試射後已不具│                    │                │
│    │            │殺傷力）    │                    │                │
│    ├──────┼──────┼──────────┼────────┤
│    │金屬彈殼組合│拾顆        │不具殺傷力，不予沒收│同上編號2       │
│    │直徑八點九±│            │                    │                │
│    │零點五釐米金│            │                    │                │
│    │屬彈頭而成之│            │                    │                │
│    │非制式子彈  │            │                    │                │
│    ├──────┼──────┼──────────┼────────┤
│    │金屬彈殼組合│肆顆（扣案陸│具殺傷力，應予沒收  │同上編號2       │
│    │直徑八點五±│顆，採樣貳顆│                    │                │
│    │零點五釐米金│試射，該貳顆│                    │                │
│    │屬彈頭而成之│其中壹顆無法│                    │                │
│    │非制式子彈  │擊發，壹顆試│                    │                │
│    │            │射後已不具殺│                    │                │
│    │            │傷力）      │                    │                │
│    ├──────┼──────┼──────────┼────────┤
│    │金屬彈殼組合│貳顆（扣案肆│具殺傷力，應予沒收  │同上編號2       │
│    │直徑八點九±│顆，採樣貳顆│                    │                │
│    │零點五釐米金│試射，該貳顆│                    │                │
│    │屬彈頭而成之│試射後已不具│                    │                │
│    │非制式子彈  │殺傷力）    │                    │                │
│    ├──────┼──────┼──────────┼────────┤
│    │金屬彈殼組合│貳顆（扣案│具殺傷力，應予沒收  │同上編號2       │
│    │直徑八點九±│顆，採樣壹顆│                    │                │
│    │零點五釐米金│試射，該顆試│                    │                │
│    │屬彈頭而成之│射後已不具殺│                    │                │
│    │非制式子彈  │傷力）      │                    │                │
│    ├──────┼──────┼──────────┼────────┤
│    │金屬彈殼組合│貳顆        │不具殺傷力，不予沒收│同上編號2       │
│    │直徑為九釐米│            │                    │                │
│    │±零點五金屬│            │                    │                │
│    │彈頭而成之非│            │                    │                │
│    │制式子彈    │            │                    │                │
│    ├──────┼──────┼──────────┼────────┤
│    │金屬彈殼組合│扣案壹顆，經│不具殺傷力，不予沒收│同上編號2       │
│    │直徑八點九±│試射具有殺傷│                    │                │
│    │零點五釐米金│力，但該顆試│                    │                │
│    │屬彈頭而成之│射後已不具殺│                    │                │
│    │非制式子彈  │傷力，無庸沒│                    │                │
│    │            │收          │                    │                │
├──┼──────┴──────┼──────────┼────────┤
│三  │斜口鉗壹支、套筒支、美工│應予沒收            │同上編號2       │
│    │刀壹支、十字起子壹支、板手│                    │                │
│    │壹支、自製一字起子支    │                    │                │
├──┼─────────────┼──────────┴────────┤
│四  │鑰匙壹支                  │應予沒收                              │
└──┴─────────────┴───────────────────┘
附錄本案論罪科刑法條全文
中華民國刑法第321條（加重竊盜罪）
犯竊盜罪而有左列情形之一者，處六月以上、五年以下有期徒刑
：
一、於夜間侵入住宅或有人居住之建築物、船艦或隱匿其內而犯
    之者。
二、毀越門扇、牆垣或其他安全設備而犯之者。
三、攜帶兇器而犯之者。
四、結夥三人以上而犯之者。
五、乘火災、水災或其他災害之際而犯之者。
六、在車站或埠頭而犯之者。
前項之未遂犯罰之。
中華民國刑法第320條（普通竊盜罪、竊佔罪）
意圖為自己或第三人不法之所有，而竊取他人之動產者，為竊盜
罪，處 5 年以下有期徒刑、拘役或 5 百元以下罰金。
意圖為自己或第三人不法之利益，而竊佔他人之不動產者，依前
項之規定處斷。
前二項之未遂犯罰之。
槍砲彈藥刀械管制條例第7條
未經許可，製造、販賣或運輸火砲、肩射武器、機關槍、衝鋒槍
、卡柄槍、自動步槍、普通步槍、馬槍、手槍或各類砲彈、炸彈
、爆裂物者，處死刑、無期徒刑或7年以上有期徒刑；處徒刑者
，併科新台幣3千萬元以下罰金。
未經許可，轉讓、出租或出借前項所列槍砲、彈藥者，處無期徒
刑或 5 年以上有期徒刑，併科新台幣 1 千萬元以下罰金。
意圖供自己或他人犯罪之用，而犯前二項之罪者，處死刑或無期
徒刑；處徒刑者，併科新台幣 5 千萬元以下罰金。
未經許可，持有、寄藏或意圖販賣而陳列第 1 項所列槍砲、彈藥
者，處 5 年以上有期徒刑，併科新台幣 1 千萬元以下罰金。
第 1 項至第 3 項之未遂犯罰之。
槍砲彈藥刀械管制條例第12條
未經許可，製造、販賣或運輸子彈者，處 1 年以上 7 年以下有
期徒刑，併科新台幣 500 萬元以下罰金。
未經許可，轉讓、出租或出借子彈者，處 6 月以上 5 年以下有
期徒刑，併科新台幣 300 萬元以下罰金。
意圖供自己或他人犯罪之用，而犯前二項之罪者，處 3 年以上
10 年以下有期徒刑，併科新台幣 700 萬元以下罰金。
未經許可，持有、寄藏或意圖販賣而陳列子彈者，處 5 年以下有
期徒刑，併科新台幣 300 萬元以下罰金。
第 1 項至第 3 項之未遂犯罰之。


司法院資訊處製作；財團法人民間司法改革基金會備份。
